臺灣新竹地方法院刑事判決
110年度易字第738號
公  訴  人  臺灣新竹地方檢察署檢察官
被      告  詹志傑




上列被告因詐欺案件，經檢察官提起公訴（110年度偵字第4355
、7289、10083、10084號），被告於本院準備程序進行中，就被
訴事實均為有罪之陳述，經本院合議庭裁定由受命法官獨任進行
簡式審判程序，判決如下：
    主          文
詹志傑犯附表甲編號1至11「主文欄」所示之罪，均累犯，各處
如同表同編號同欄所示之刑及沒收。應執行有期徒刑貳年拾壹月
，如易科罰金，以新臺幣壹仟元折算壹日。　　　　
　　犯罪事實及理由
一、本案犯罪事實及證據，除證據部分，應補充「被告詹志傑於
    本院準備及簡式審判程序時之自白」外，餘均引用附件之記
    載。
二、論罪科刑：
　㈠核被告就附件之附表編號1至11部分所為，均係犯刑法第339
    條第1項之詐欺取財罪。
　㈡被告於相同時間、地點向附件之附表編號8所示告訴人陽小麗
    施以詐術，致其陷於錯誤而兩度依指示匯款，侵害同一法益
    ，依一般社會健全觀念，在客觀上難以強行分割，在評價上
    ，應視為數個舉動之接續施行，合為包括之一行為予以評價
    ，較為合理，應論以接續犯。
  ㈢被告利用不知情之證人宋欣媛、劉伊玲、潘秀娟、沈芳怡所
    提供之帳戶，遂行詐欺取財罪，為間接正犯。　　
　㈣被告所犯上開11罪之間，犯意各別、行為互殊，應分論併罰
    。　　　
　㈤被告前因偽造文書案件，經本院以108年度竹北簡字第28號判
    決判處有期徒刑2月確定，並於民國108年12月16日執行完畢
    等情，有臺灣高等法院被告前案紀錄表1份在卷可參，足認
    被告於受有期徒刑執行完畢，於5年以內故意再犯本案有期
    徒刑以上之各罪，均為累犯，惟觀諸前案與本案各罪之行為
    手段、侵害法益及罪質互異，參照司法院釋字第775 號解釋
    意旨，認不依刑法第47條第1項規定，加重其刑。
　㈥爰以行為人責任為基礎，審酌被告不思以正途獲取金錢，利
    用附件之附表編號1至11所示各該告訴人及被害人之信任，
    虛構不實買賣交易訊息，致他人陷於錯誤而受指示匯款至人
    頭帳戶，再利用人頭帳戶之申辦者前往提領遂行詐欺取財犯
    行，造成他人財產損失及對人之信任基礎破毀，所為實有不
    該。惟念及被告坦承犯罪之態度，兼衡其於本院審理時自陳
    國中肄業之智識程度，入監前從事砂石廠挖土機操作員工作
    ，平均月入新臺幣2萬元，未婚，無小孩之家庭經濟狀況，
    詐欺所得用以償還債務等一切情狀，分別量處如主文所示之
    刑及另考量被告所犯罪數固然有11罪，然犯罪期間集中於10
    9年2至5月間，且罪質相同，責任非難重複程度較高等情，
    定其應執行之刑，並均諭知易科罰金之折算標準，以資警惕
    。
三、沒收：
　　被告詐得附表甲編號1至11主文欄第2 項所示金錢，未據扣
    案，亦無證據足認被告已返還或賠償各該告訴人及被害人，
    爰依刑法第38條之1 第1 項前段、第3 項規定，宣告沒收，
    於全部或一部不能沒收或不宜執行沒收時，追徵其價額。
據上論斷，應依刑事訴訟法第273條之1第1項、第299條第1項前
段、第310條之2、第454條第2項，判決如主文。
本案經檢察官翁旭輝提起公訴，檢察官陳亭宇到庭執行職務。
中　　華　　民　　國　　110 　年　　12　　月　　30　　日
                  刑事第一庭  法  官  王凱平  
以上正本證明與原本無異。
如不服本判決應於收受本判決後20日內向本院提出上訴書狀，上
訴書狀應敘述具體理由。上訴書狀未敘述上訴理由者，應於上訴
期間屆滿後20日內補提理由書狀於本院（均須按他造當事人之人
數附繕本）「切勿逕送上級法院」。
中　　華　　民　　國　　110 　年　　12　　月　　30　　日
                              書記官  鍾佩芳
附錄本案論罪科刑法條：
刑法第339條第1項
意圖為自己或第3人不法之所有，以詐術使人將本人或第3人之物
交付者，處5年以下有期徒刑、拘役或科或併科50萬元以下罰金
。

附 表 甲   編號 犯   罪   事   實 主                          文 1 附件之附表編號1 詹志傑犯詐欺取財罪，累犯，處有期徒刑肆月，如易科罰金，以新臺幣壹仟元折算壹日。 未扣案之犯罪所得新臺幣捌仟元沒收，於全部或一部不能沒收或不宜執行沒收時，追徵其價額。 2 附件之附表編號2 詹志傑犯詐欺取財罪，累犯，處有期徒刑伍月，如易科罰金，以新臺幣壹仟元折算壹日。 未扣案之犯罪所得新臺幣壹萬伍仟參佰元沒收，於全部或一部不能沒收或不宜執行沒收時，追徵其價額。 3 附件之附表編號3 詹志傑犯詐欺取財罪，累犯，處有期徒刑伍月，如易科罰金，以新臺幣壹仟元折算壹日。 未扣案之犯罪所得新臺幣壹萬陸仟元沒收，於全部或一部不能沒收或不宜執行沒收時，追徵其價額。 4 附件之附表編號4 詹志傑犯詐欺取財罪，累犯，處有期徒刑肆月，如易科罰金，以新臺幣壹仟元折算壹日。 未扣案之犯罪所得新臺幣參仟元沒收，於全部或一部不能沒收或不宜執行沒收時，追徵其價額。 5 附件之附表編號5 詹志傑犯詐欺取財罪，累犯，處有期徒刑伍月，如易科罰金，以新臺幣壹仟元折算壹日。 未扣案之犯罪所得新臺幣壹萬貳仟玖佰捌拾伍元沒收，於全部或一部不能沒收或不宜執行沒收時，追徵其價額。 6 附件之附表編號6 詹志傑犯詐欺取財罪，累犯，處有期徒刑伍月，如易科罰金，以新臺幣壹仟元折算壹日。 未扣案之犯罪所得新臺幣壹萬壹仟元沒收，於全部或一部不能沒收或不宜執行沒收時，追徵其價額。 7 附件之附表編號7 詹志傑犯詐欺取財罪，累犯，處有期徒刑伍月，如易科罰金，以新臺幣壹仟元折算壹日。 未扣案之犯罪所得新臺幣壹萬元沒收，於全部或一部不能沒收或不宜執行沒收時，追徵其價額。 8 附件之附表編號8 詹志傑犯詐欺取財罪，累犯，處有期徒刑伍月，如易科罰金，以新臺幣壹仟元折算壹日。 未扣案之犯罪所得新臺幣壹萬貳仟元沒收，於全部或一部不能沒收或不宜執行沒收時，追徵其價額。 9 附件之附表編號9 詹志傑犯詐欺取財罪，累犯，處有期徒刑伍月，如易科罰金，以新臺幣壹仟元折算壹日。 未扣案之犯罪所得新臺幣壹萬參仟元沒收，於全部或一部不能沒收或不宜執行沒收時，追徵其價額。 10 附件之附表編號10 詹志傑犯詐欺取財罪，累犯，處有期徒刑肆月，如易科罰金，以新臺幣壹仟元折算壹日。 未扣案之犯罪所得新臺幣參仟元沒收，於全部或一部不能沒收或不宜執行沒收時，追徵其價額。 11 附件之附表編號11 詹志傑犯詐欺取財罪，累犯，處有期徒刑肆月，如易科罰金，以新臺幣壹仟元折算壹日。 未扣案之犯罪所得新臺幣參仟伍佰元沒收，於全部或一部不能沒收或不宜執行沒收時，追徵其價額。 

【附 件：臺灣新竹地方檢察署檢察官110年度偵字第4355、7289
、10083、10084號起訴書】
臺灣新竹地方檢察署檢察官起訴書
                                     110年度偵字第4355號
                                                第7289號
                                               第10083號
                                               第10084號
　　被　　告　詹志傑　
上列被告因詐欺案件，業經偵查終結，認應提起公訴，茲將犯罪
事實及證據並所犯法條分敘如下：
　　犯罪事實
一、詹志傑前於民國107年9月間因偽造文書案件，經臺灣新竹地
    方法院於108年1月29日以108年度竹北簡字第28號刑事簡易
    判決判處有期徒刑2月，於108年2月24日確定，並於108年12
    月16日縮短刑期執畢出監。詎仍不知悔改，意圖為自己不法
    之所有，基於詐欺取財之犯意，於附表所示之時間，以附表
    所示之方式，詐欺附表所示之人，致其均陷於錯誤，分別匯
    款至宋欣媛（幫助詐欺及違反洗錢防制法部分，另為不起訴
    處分）申設之聯邦商業銀行帳號：000-000000000000號帳戶
    （下稱聯邦銀行帳戶）、劉伊玲（幫助詐欺部分，經臺灣臺
    北地方檢察署檢察官以109年度偵緝字第1661號為不起訴處
    分確定）申設之中國信託銀行帳號：000-000000000000號帳
    戶（下稱中信銀行帳戶）、潘秀娟（幫助詐欺部分，臺灣橋
    頭地方檢察署另案偵辦）申設之中華郵政股份有限公司（下
    稱中華郵政）帳號：000-00000000000000號帳戶及沈芳怡（
    幫助詐欺部分，已另為不起訴處分確定）申設之中華郵政帳
    號：000-00000000000000號帳戶，旋遭提領一空。
二、案經陽小麗訴由高雄市政府警察局六龜分局報告臺灣橋頭地
    方檢察署、林怡萱訴由臺北市政府警察局中山分局報告臺灣
    臺北地方檢察署陳請臺灣高等檢察署檢察長令轉本署偵辦；
    鄭鈞懌、劉庭安、蔡雲軒、吳唯德、梁富霖訴由桃園市政府
    警察局八德分局、王亞文、蔡宗洋、吳靜如訴由新竹市警察
    局第二分局報告偵辦。
　　證據並所犯法條
一、證據清單及待證事實：
編號 證據名稱 待證事實 ㈠ 被告詹志傑於警詢及偵查中之自白。 坦承於附表所示之時間，以附表所示之方式，詐欺附表所示之人之事實。 ㈡ 同案被告宋欣媛於警詢及偵查中之供述。 證明被告向同案被告宋欣媛借用聯邦銀行帳戶之事實。 ㈢ 同案被告劉伊玲於偵查中之供述。 證明被告竊取同案被告劉伊玲中信銀行帳戶提款卡之事實。 ㈣ 同案被告潘秀娟於警詢時之供述。 證明被告向同案被告潘秀娟借用中華郵政帳戶之事實。 ㈤ 同案被告沈芳怡於警詢時之供述。 證明被告向同案被告沈芳怡借用中華郵政帳戶之事實。 ㈥ 1、證人即告訴人鄭鈞懌於警詢中之證述。 2、元大銀行沙鹿分行綜合存款存摺封面及內頁影本1份。 3、內政部警政署反詐騙案件諮詢專線紀錄表、臺中市政府警察局清水分局沙鹿分駐所受理詐騙帳戶通報警示簡便格式表、受理各類案件紀錄表及受理刑事案件報案三聯單各1份。 證明被告以附表編號1所示之方式，詐騙告訴人鄭鈞懌，致其陷於錯誤，匯款如附表編號1所示之金額至聯邦銀行帳戶之事實。 ㈦ 1、證人即告訴人劉庭安於警詢中之證述。 2、網路轉帳匯款紀錄翻拍照片1張及Line對話紀錄擷圖翻拍照片19張。 3、內政部警政署反詐騙案件諮詢專線紀錄表、新北市政府警察局汐止分局社后派出所受理詐騙帳戶通報警示簡便格式表、受理各類案件紀錄表及金融機構聯防機制通報單各1份。 證明被告以附表編號2所示之方式，詐騙告訴人劉庭安，致其陷於錯誤，匯款如附表編號2所示之金額至聯邦銀行帳戶之事實。 ㈧ 1、證人即告訴人蔡雲軒於警詢中之證述。 2、土地銀行ATM存戶交易明細表1份及對話紀錄翻拍照片15張。 3、內政部警政署反詐騙案件諮詢專線紀錄表、金門縣警察局金城分局金寧分駐所受理詐騙帳戶通報警示簡便格式表、受理各類案件紀錄表及金融機構聯防機制通報單各1份。 證明被告以附表編號3所示之方式，詐騙告訴人蔡雲軒，致其陷於錯誤，匯款如附表編號3所示之金額至聯邦銀行帳戶之事實。 ㈨ 1、證人即告訴人吳唯德於警詢中之證述。 2、新版綜活儲存款明細翻拍照片1張及對話紀錄翻拍照片5張。 3、內政部警政署反詐騙案件諮詢專線紀錄表、新北市政府警察局淡水分局水碓派出所受理詐騙帳戶通報警示簡便格式表、受理各類案件紀錄表及受理刑事案件報案三聯單各1份。 證明被告以附表編號4所示之方式，詐騙告訴人吳唯德，致其陷於錯誤，匯款如附表編號4所示之金額至聯邦銀行帳戶之事實。 ㈩ 1、證人即告訴人梁富霖及證人伍玟耀於警詢中之證述。 2、國泰世華銀行ATM交易明細表1份及對話紀錄翻拍照片15張。 3、內政部警政署反詐騙案件諮詢專線紀錄表、屏東縣政府警察局里港分局新圍派出所受理詐騙帳戶通報警示簡便格式表、受理各類案件紀錄表及金融機構聯防機制通報單各1份。 證明被告以附表編號5所示之方式，詐騙伍玟耀，致伍玟耀陷於錯誤，遂委託告訴人梁富霖，匯款如附表編號5所示之金額至聯邦銀行帳戶之事實。  1、證人即告訴人林怡萱於警詢中之證述。 2、中信銀行帳戶交易明細、臺幣活存明細翻拍照片各1紙及遭詐騙之MESSENGER對話紀錄翻拍照片18張。 3、內政部警政署反詐騙案件諮詢專線紀錄表、臺南市政府警察局歸仁分局仁德分駐所受理詐騙帳戶通報警示簡便格式表及受理刑事案件報案三聯單各1份。 證明被告以附表編號6所示之方式，詐騙告訴人林怡萱，致其陷於錯誤，匯款如附表編號6所示之金額至中信銀行帳戶之事實。  1、證人即被害人張育銘於警詢中之證述。 2、彰化銀行存摺存款帳號資料及交易明細查詢、中華郵政客戶歷史交易清單各1份及對話紀錄蒐證照片6張。 3、內政部警政署反詐騙案件諮詢專線紀錄表、屏東縣政府警察局里港分局新圍派出所受理詐騙帳戶通報警示簡便格式表、受理各類案件紀錄表及金融機構聯防機制通報單各1份。 證明被告以附表編號7所示之方式，詐騙被害人張育銘，致其陷於錯誤，匯款如附表編號7所示之金額至中華郵政帳號000-00000000000000號帳戶之事實。  1、證人即告訴人陽小麗於警詢中之證述。 2、匯款交易明細2張、中華郵政客戶歷史交易清單1份及對話紀錄翻拍照片37張。 3、內政部警政署反詐騙案件諮詢專線紀錄表、臺中市政府警察局第一分局西區派出所受理詐騙帳戶通報警示簡便格式表、受理各類案件紀錄表及金融機構聯防機制通報單各1份。 證明被告以附表編號8所示之方式，詐騙告訴人陽小麗，致其陷於錯誤，匯款如附表編號8所示之金額至中華郵政帳號：000-00000000000000號帳戶之事實。  1、證人即告訴人王亞文於警詢中之證述。 2、國泰世華銀行轉帳交易明細手機擷圖照片、中華郵政客戶歷史交易清單各1份及遭詐騙之對話紀錄翻拍照片20張。 3、內政部警政署反詐騙案件諮詢專線紀錄表、臺南市政府警察局永康分局鹽行派出所受理詐騙帳戶通報警示簡便格式表及受理刑事案件報案三聯單各1份。 證明被告以附表編號9所示之方式，詐騙告訴人王亞文，致其陷於錯誤，匯款如附表編號9所示之金額至中華郵政帳號00000000000000號帳戶之事實。  1、證人即告訴人蔡宗洋於警詢中之證述。 2、郵政自動櫃員機交易明細表及中華郵政客戶歷史交易清單各1份。 3、內政部警政署反詐騙案件諮詢專線紀錄表、嘉義市政府警察局第一分局北興派出所受理刑事案件報案三聯單、受理各類案件紀錄表及受理詐騙帳戶通報警示簡便格式表各1份。 證明被告以附表編號10所示之方式，詐騙告訴人蔡宗洋，致其陷於錯誤，匯款如附表編號10所示之金額至中華郵政帳號00000000000000號帳戶之事實。  1、證人即告訴人吳靜如於警詢中之證述。 2、轉帳交易結果通知、中華郵政客戶歷史交易清單各1份及遭詐騙之對話紀錄翻拍照片18張。 3、臺北市政府警察局三重分局厚德派出所受理詐騙帳戶通報警示簡便格式表、受理刑事案件報案三聯單及受理各類案件紀錄表各1份。 證明被告以附表編號11所示之方式，詐騙告訴人吳靜如，致其陷於錯誤，匯款如附表編號11所示之金額至中華郵政帳號00000000000000號帳戶之事實。 
二、核被告所為，係犯刑法第339條第1項之詐欺取財罪嫌。被告
    所犯11次詐欺罪嫌，犯意個別，行為互殊，請予分論併罰。又
    被告有如犯罪事實欄所載之論罪科刑及執行情形，有刑案資料查
    註紀錄表1份在卷可參，其於受徒刑執行完畢後，5年以內故意再
    犯本案有期徒刑以上之罪，為累犯，請參照司法院大法官會議
    釋字第775號解釋意旨，審酌是否依刑法第47條第1項規定加
    重其刑。至被告犯罪所得新臺幣10萬7,800元，請依刑法第3
    8條之1第1項前段規定宣告沒收，如全部或一部不能沒收或不
    宜執行沒收時，請依同條第3項規定追徵其價額。
三、依刑事訴訟法第251條第1項提起公訴。
　　此　致
臺灣新竹地方法院
中　　華　　民　　國　 110　　年　　9 　　月　　12　　日
                              檢  察  官  翁旭輝
本件正本證明與原本無異
中　　華　　民　　國   110  　年    9     月    18  　日
                              書  記  官  張筠青
附錄本案所犯法條：
刑法第339條第1項　
意圖為自己或第三人不法之所有，以詐術使人將本人或第三人之
物交付者，處 5 年以下有期徒刑、拘役或科或併科 50 萬元以
下罰金。
附表：
編號 告訴人 詐騙方式 匯款時間 匯款金額 (新臺幣) 詐欺帳戶 提領方式 1 鄭鈞懌  於109年2月27日9時49分前某時許，使用旋轉拍賣購物網，以帳號名稱「林心宜」（@a80339）私訊與告訴人鄭鈞懌聯繫，佯稱：販賣健身環及遊戲片云云，致告訴人鄭鈞懌陷於錯誤，依其指示以行動轉帳方式匯款。 109年2月27日9時49分許 8,000元 聯邦銀行帳號000-000000000000號帳戶 由被告詹志傑指示同案被告宋欣媛持聯邦銀行帳戶提款卡前往提領，再交付予被告詹志傑。 2 劉庭安 於109年2月27日5時41分許，使用SWAPUD App，以帳號名稱「蓁蓁」及Line帳號名稱「彤聊」私訊與告訴人劉庭安聯繫，佯稱：販賣SWITCH主機云云，致告訴人劉庭安陷於錯誤，依其指示以網路銀行轉帳方式匯款。 109年2月27日10時許 1萬5,300元 聯邦銀行帳號000-000000000000號帳戶 由被告詹志傑指示同案被告宋欣媛持聯邦銀行帳戶提款卡前往提領，再交付予被告詹志傑。 3 蔡雲軒 於109年2月26日9時1分許，使用旋轉拍賣購物網，以帳號名稱「林心宜」（@a80339）私訊與告訴人蔡雲軒聯繫，佯稱：販賣SWITCH主機、遊戲片4片及健身環云云，致告訴人蔡雲軒陷於錯誤，依其指示以ATM轉帳方式匯款。 109年2月27日12時25分許 1萬6,000元 聯邦銀行帳號000-000000000000號帳戶 由被告詹志傑指示同案被告宋欣媛持聯邦銀行帳戶提款卡前往提領，再交付予被告詹志傑。 4 吳唯德 於109年2月27日15時42分許，使用旋轉拍賣購物網，以帳號名稱「林心宜」（@a80339）私訊與告訴人吳唯德聯繫，佯稱：販賣健身環云云，致告訴人吳唯德陷於錯誤，依其指示商請同學李雨潼以手機網路轉帳方式匯款。 109年2月27日17時5分許 3,000元 聯邦銀行帳號000-000000000000號帳戶 由被告詹志傑指示同案被告宋欣媛持聯邦銀行帳戶提款卡前往提領，再交付予被告詹志傑。 5 梁富霖 於109年2月27日17時許，使用旋轉拍賣購物網，以帳號名稱「林心宜」（@a80339）私訊與告訴人梁富霖之友人伍玟耀聯繫，佯稱：販賣SWITCH主機及遊戲片云云，致告訴人梁富霖之友人伍玟耀陷於錯誤，委託告訴人梁富霖以ATM轉帳方式匯款。 109年2月27日18時12分許 1萬3,000元 聯邦銀行帳號000-000000000000號帳戶 由被告詹志傑持同案被告宋欣媛聯邦銀行帳戶提款卡前往提領。 6 林怡萱 於109年3月18日10時14分許，使用社群軟體FACEBOOK，以帳號名稱「許愷新」與告訴人林怡萱聯繫，佯稱販賣SWITCH主機及健身環云云，致告訴人林怡萱陷於錯誤，依其指示以網路銀行匯款。 109年3月18日11時13分許 1萬1,000 中信銀行帳號000-000000000000號帳戶 被告詹志傑竊取同案被告劉伊玲中信銀行帳戶提款卡前往提領。 7 張育銘（未提告）  於109年3月23日12時40分許，使用社群軟體FACEBOOK，以帳號名稱「許愷新」與告訴人林怡萱聯繫，佯稱販賣攪拌機云云，致告訴人張育銘陷於錯誤，依其指示匯款。 109年3月23日16時5分許 1萬元 中華郵政帳號000-00000000000000號帳戶 由被告詹志傑指示同案被告潘秀娟持中華郵政帳戶提款卡前往提領，再交付予被告詹志傑。 8 陽小麗 於109年3月23日18時52分許，使用社群軟體FACEBOOK，以帳號名稱「許愷新」與告訴人陽小麗聯繫，佯稱販賣冰箱及洗碗機云云，致告訴人陽小麗陷於錯誤，依其指示以網路銀行匯款。 109年3月23日18時52分許   109年3月23日21時57分許 7,000元    5,000元 中華郵政帳號000-00000000000000號帳戶 由被告詹志傑指示同案被告潘秀娟持中華郵政帳戶提款卡前往提領，再交付予被告詹志傑。 9 王亞文 於109年5月17日11時24分許，使用社群軟體FACEBOOK，以帳戶暱稱「Na Lin」之人與告訴人王亞文聯繫，佯稱出售SWITCH主機云云，致告訴人王亞文陷於錯誤，依其指示匯款。 109年5月17日22時39分許 1萬3,000 中華郵政帳號000-00000000000000號帳戶。 由被告詹志傑指示同案被告沈芳怡持中華郵政帳戶提款卡前往提領，再交付予被告詹志傑。  10 蔡宗洋 於109年5月18日20時10分許 ， 使用社群軟體FACEBOOK，以帳戶暱稱「Na Lin」之人與告訴人蔡宗洋聯繫，佯稱出售電開水機云云，致告訴人蔡宗洋陷於錯誤，依其指示自友人康亦熙之帳戶匯款。 109年5月18日21時39分許 3,000 中華郵政帳號000-00000000000000號帳戶。 由被告詹志傑指示同案被告沈芳怡持中華郵政帳戶提款卡前往提領，再交付予被告詹志傑。 11 吳靜如 於109年5月18日19時9分許，使用社群軟體FACEBOOK，以帳戶暱稱「Na Lin」之人與告訴人吳靜如聯繫，佯稱出售工作臺冰箱云云，致告訴人吳靜如陷於錯誤，依其指示匯款。 109年5月19日7時13分許  3,500 中華郵政帳號000-00000000000000號帳戶。 由被告詹志傑指示同案被告沈芳怡持中華郵政帳戶提款卡前往提領，再交付予被告詹志傑。